PAWEŁ KRÓL

FRONT-END DEVELOPER

UMIEJĘTNOŚCI

HTML
CSS (SCSS)
JavaScript
GIT
React
Webpack
Figma, Adobe XD

JĘZYKI OBCE

Język angielski - certyfikaty FCE, LCCI 3

KONTAKT

+48 530671067 kontakt@pavkrol.pl www.pavkrol.pl

Github: https://github.com/pavkrol Linkedin: www.linkedin.com/in/pavkrol

PROFIL ZAWODOWY

Przez ostatnie 2 lata pracowałem w firmie AN-GAZ, gdzie byłem odpowiedzialny za rozwój i organizację sprzedaży. Dzięki moim działaniom sprzedaż w firmie wzrosła o 20%. Poza tym stworzyłem stronę internetową firmy. Ostatni rok poświęciłem na intensywną naukę technologii front-end'owych.

W najbliższej przyszłości chcę dalej rozwijać swoje umiejętności w pracy z React, a następnie w kierunku full-stack developera.

DOŚWIADCZENIE ZAWODOWE

SPECJALISTA DS. SPRZEDAŻY

AN-GAZ Dystrybucja Gazu | Lipiec 2017 - aktualnie

Rozwój i zarządzanie sprzedażą, przygotowywanie ofert, negocjacje z klientami.

SPECJALISTA DS. NEGOCJACJI

Bank BPH / Alior Bank | Sierpień 2016 - Marzec 2017

Prowadzenie projektów oszczędnościowych. Zarządzanie procesem wyboru dostawców. Negocjacje z dostawcami.

SPECJALISTA DS. ZARZĄDZANIA LOJALNOŚCIĄ KLIENTÓW

Bank BPH | Maj 2015 - Lipiec 2016

Analiza reklamacji pod kątem wykrywania nieprawidłowości. Przeprowadzanie działań naprawczych w procesach. Koordynowanie badań satysfakcji klientów.

SPECJALISTA KONSULTANT / SPECJALISTA DS. OBSŁUGI KLIENTÓW BIZNESOWYCH

Bank BPH | SIERPIEŃ 2010 - MAJ 2015

Obsługa wniosków kredytowych i rozwiązywanie reklamacji. Prowadzenie szkoleń dla nowych pracowników zespołu. Udział w projektach wdrażających nowe produkty i funkcjonalności w systemie bankowym.

SPECJALISTA DS. OBSŁUGI TELEFONICZNEJ

Bank BPH | SIERPIEN 2008 - LIPIEC 2010

EDUKACJA

EKONOMIA MENADŻERSKA LICENCJAT

Wyższa Szkoła Bankowa w Gdyni | 2012 - 2015